臺灣苗栗地方法院刑事判決
110年度訴字第344號
公  訴  人  臺灣苗栗地方檢察署檢察官
被      告  宋登宇



            廖士傑



            達俊男


上列被告因妨害秩序等案件，經檢察官提起公訴（110年度偵字
第3950號），本院判決如下：
    主  文
乙○○共同犯剝奪他人行動自由罪，處有期徒刑參月，如易科罰金
，以新臺幣壹仟元折算壹日。扣案之空氣槍壹枝(槍枝管制編號0
000000000)，沒收。
丁○○共同犯剝奪他人行動自由罪，處有期徒刑參月，如易科罰金
，以新臺幣壹仟元折算壹日。
丙○○共同犯剝奪他人行動自由罪，處拘役貳拾日，如易科罰金，
以新臺幣壹仟元折算壹日。
    犯罪事實
一、丁○○與己○○有債務糾紛，遂與乙○○、戊○○（綽號奶罩，由本
    院另行審結)、丙○○及少年鄭○豪（姓名年籍資料詳卷，另由
    警偵辦），共同基於剝奪他人行動自由之犯意聯絡，由丁○○
    委託戊○○處理債務問題，戊○○即以電話相約己○○於民國110
    年6月12日20時15分許，在苗栗縣○○市○○路0000號麥當勞速
    食店(下稱頭份麥當勞速食店)前談判債務問題，屆時由己○○
    駕駛車號000-0000號自用小客車（下稱A車）搭載友人甲○○
    到場赴約，丙○○則駕駛車號0000-00號自用小客車（下稱B車
    ）搭載乙○○、戊○○及少年鄭○豪到場，由乙○○、戊○○先行下
    車與己○○商談償還所積欠丁○○債務問題未果後，復由乙○○持
    外觀疑似真槍之空氣槍（不具殺傷力，槍枝管制編號000000
    0000），與戊○○共同脅迫、強押己○○坐上B車，乙○○則攜帶
    上開空氣槍坐上A車，改由乙○○駕駛A車搭載甲○○，尾隨B車(
    駕駛仍為丙○○)一起到新竹市○區○○路000巷00號不知情之吳
    智傑（另經檢察官為不起訴處分）經營之江杉人力仲介工程
    行（下稱江杉工程行），於同日21時許，丙○○已先行離開，
    丁○○亦到江杉工程行繼續談判債務問題，並在B車上及江杉
    工程行內，由丁○○、乙○○、戊○○及少年鄭○豪共同毆打己○○
    ，己○○因而受有頭部、背部及兩側肩膀多處挫傷之傷害（傷
    害部分業經撤回告訴，詳後述），直到同日23、24時許，經
    己○○償還積欠之新臺幣（下同）9,000元後，己○○方得以脫
    身離開，以此強暴、脅迫方式，剝奪己○○之行動自由，迫使
    己○○償還債務。己○○隨即驗傷及報警而循線查獲上情。
二、案經己○○訴由苗栗縣警察局頭份分局報告臺灣苗栗地方檢察
    署偵查起訴。
    理  由
壹、證據能力：
一、按被告以外之人（包括證人、鑑定人、告訴人、被害人及共
    同被告等）於審判外之陳述雖不符刑事訴訟法第159條之1至
    之4等四條之規定，然經當事人於審判程序同意作為證據，
    法院審酌該言詞陳述或書面陳述作成時之情況，認為適當者
    ，亦得為證據；當事人、代理人或辯護人於法院調查證據時
    ，知有刑事訴訟法第159條第1項不得為證據之情形，而未於
    言詞辯論終結前聲明異議者，視為有前項之同意，同法第15
    9條之5定有明文。立法意旨在於傳聞證據未經當事人之反對
    詰問予以核實，原則上先予排除。惟若當事人已放棄反對詰
    問權，於審判程序中表明同意該等傳聞證據可作為證據；或
    於言詞辯論終結前未聲明異議，基於尊重當事人對傳聞證據
    之處分權，及證據資料愈豐富，愈有助於真實發見之理念，
    且強化言詞辯論主義，使訴訟程序得以順暢進行，上開傳聞
    證據亦均具有證據能力。查本案以下所引用之被告丁○○、乙○○及丙○○以外之人於審判外之供述證據，因檢察官及被告丁○○、乙○○及丙○○已於本院審判程序時均表示沒意見（見本院
    卷一第129頁，本院卷二第73、74頁)，且迄至言詞辯論終結
    前均未聲明異議，而本院審酌上開供述證據資料製作時之情
    況，無不當取供及證明力明顯過低之瑕疵，認以之作為證據
    應屬適當，揆諸前開規定，本院亦認為均應有證據能力。
二、本案資以認定被告乙○○、丁○○及丙○○犯罪事實之非供述證據
    ，查無違反法定程序取得之情形，依刑事訴訟法第158條之4
    規定反面解釋，亦具證據能力，併予敘明。
貳、有罪部分：
一、訊據被告乙○○固坦承有攜帶空氣槍與被告戊○○一同前往頭份
    與告訴人己○○(下稱告訴人)商討債務問題，並將告訴人帶回
    江杉工程行及於該處有與被告乙○○、戊○○及同案少年鄭○豪
    共同毆打告訴人之事實(見本院卷一第283、284頁)；被告丁○○固坦承與告訴人己○○間有債務糾紛，並委由被告戊○○代為
    處理債務之情，以及於江杉工程行有與被告乙○○、戊○○及同
    案少年鄭○豪共同毆打告訴人之事實(見本院卷一第126頁)；
    被告丙○○固坦承有搭載被告乙○○、戊○○及同案少年鄭○豪前
    往頭份麥當勞速食店，與告訴人談判債務問題，且有搭載被
    告戊○○、同案少年鄭○豪及告訴人回到江杉工程行之事實(見
    本院卷一第127、128頁)，然均矢口否認有何剝奪行動自由
    之犯行，被告乙○○辯稱：是告訴人自行上車，自願去江杉工
    程行，我並無拿槍強押告訴人上車等語(見本院卷二第81頁)
    ；被告丁○○辯稱：我當時不在場，而且也不知道乙○○及戊○○
    會將告訴人押回江杉工程行等語(見本院卷一第126頁)；被
    告丙○○辯稱：我到達頭份後並未下車，且到江杉工程行我也
    沒有參與，在告訴人被毆打前我就回家了等語(見本院卷一
    第127、128頁)。經查：
　㈠告訴人與被告丁○○間有債務糾紛，被告丁○○委託被告戊○○代
    為處理債務，告訴人遂與被告戊○○相約在頭份頭份麥當勞速
    食店處理債務問題，由被告丙○○駕駛B車搭載被告乙○○、戊○○及同案少年鄭○豪於110年6月12日20時15分許，一同前往頭
    份麥當勞速食店，被告乙○○並隨身攜帶空氣槍（不具殺傷力
    ，槍枝管制編號0000000000)，雙方碰面後，隨即由被告乙○○、戊○○遂將告訴人帶上B車，由被告丙○○駕駛B車，乙○○則
    攜帶上開空氣槍坐上A車，改由被告乙○○駕駛A車搭載甲○○，
    尾隨B車一同返回江杉工程行，於同日21時許，被告丁○○亦
    至江杉工程行繼續處理債務問題，隨後由被告丁○○、乙○○、
    戊○○及同案少年鄭○豪等人，共同將告訴人毆打成傷，告訴
    人直到同日23、24時許才離開等情，為被告乙○○、丁○○及丙○○自承在卷(見本院卷一第126至129頁，本院卷二第79至88
    頁)，核與告訴人及證人甲○○於偵訊及本院審理中證述情節
    相符(見110年度他字第732號卷【下稱他卷】第75至79、145
    至149、201至207頁，本院卷一第366至435頁)，並有告訴人
    與被告丁○○、戊○○LINE對話紀錄、告訴人為恭紀念醫院診斷
    證明書、本院110年聲搜字第293號搜索票、苗栗縣警察局搜
    索扣押筆錄、扣押物品目錄表、槍枝初步檢視報告表各1份
    ，監視器翻拍照片9張、告訴人傷勢照片1張、搜索照片9張
    在卷可參(見他卷第19至24、99至107頁，110年度偵字第395
    0號卷一【下稱偵卷一】第261、263、275至283頁，見110年
    度偵字第3950號卷二【下稱偵卷二】第41至61、89至97頁)
    ，另有扣案之空氣槍1枝（不具殺傷力，槍枝管制編號00000
    00000）可資佐證，故此部分之事實，應堪認定。
　㈡證人己○○於110年6月13日偵訊中證稱：我跟甲○○抵達頭份麥
    當勞速食店後，對方就2個人在那邊跟我揮手，乙○○並持槍
    頂著我的腰，要我上車，我說9千元給你，你就放我，之後
    我被押上車，載回江杉工程行，我被10幾個人打，我認出的
    是戊○○、乙○○，丁○○是晚上9時至10時下班到該處打我的，
    他沒有一起押我去，我當下有給丁○○9千元現金，拿到錢後
    就沒有打了，之後我跟甲○○離開約12點等語(見他卷第75、7
    7頁)；於110年6月17日偵訊中證稱：當天一開始是戊○○、乙○○下車，後來鄭○豪有下車讓座位給我，乙○○拿槍戊○○有看
    到，戊○○有跟我說不乖乖跟我走，就要從我腳射下去，會貫
    穿的，槍是乙○○拿的，我不是自願到工程行，我在車上有被
    打，戊○○、鄭○豪一路巴我頭還賞我耳光，鄭○豪還勒我脖子
    ，駕駛有看到但沒說話，也無制止等語(見他卷第201、203
    頁)；復於本院審理中證稱：與戊○○相約在頭份麥當勞速食
    店商談債務問題，我以為丁○○會去，是因為對方有拿槍出來
    ，抵住我的腰，還說可以貫穿腳，又說如果不上車要對我不
    利，對方有好幾人，而且還有帶槍，我會感到害怕，因此只
    能跟他們上車，如果乙○○沒有持槍我可能就不會上車了，鄭
    ○豪有下車，但沒有對我做什麼事情，他下車好像是為了要
    讓我上車，之後丁○○回到江杉工程行，我們繼續商討債務問
    題，我也遭丁○○、乙○○及戊○○毆打，他們也叫我跪在一旁反
    省等語(見本院卷一第369、第372、373、381、401、402、4
    05、406、411至413頁)。另證人甲○○於偵訊中證稱；我們約
    當晚11時許離開，他們就說可以離開了等語(見他卷第147頁
    )：於本院審理時證稱：己○○確實有被人拿槍抵住腰而上另
    外一台車等語(本院卷一第433頁)。參以被告乙○○於偵訊中
    供稱：到達頭份麥當勞速食店後，我跟戊○○下車，丙○○沒有
    下車，由於己○○不同意回到江杉工程行等丁○○，我想說有帶
    玩具槍，便拿出來嚇他，抵住他的腰部，他就同意回江杉工
    程行，己○○坐上B車，我去開A車等語(見偵卷二第145、146
    頁)。再者，被告丁○○於偵訊中自陳：打完後被害人有還錢
    等語(見他卷第379頁)，足見告訴人所述於頭份麥當勞速食
    店時，本有現金可請被告戊○○代為轉交一節為真，若非被告
    乙○○持槍脅迫，告訴人並無一同回到江杉工程行之理。綜上
    ，告訴人因被告乙○○持上開空氣槍抵住腰部，始被迫上B車
    ，故告訴人上B車而由被告丙○○駕駛B車載至江杉工程行，顯
    非出於其自由意志，被告乙○○上開所為，已該當剝奪告訴人
    之行動自由。
　㈢被告丙○○於警詢中自陳：當天是戊○○問我說可不可以開車載
    他們下來頭份收錢，有人欠他錢，後來到頭份麥當勞速食店
    前，大概等了10幾分鐘，看到一台車停在我前面，下來一個
    人，我在車上等他們，戊○○上前跟他講話，講一講戊○○就用
    手勾住那個人的肩膀，接著那個人就帶到我車上後座中間，
    乙○○就去開被害人的車子，在車上戊○○有打他，我開車有聽
    到拍打的聲音等語(見偵卷一第185至189頁)；於偵訊中供稱
    ：戊○○跟我說有人欠他錢，說要拿錢給他，要我開車載他們
    過去拿錢，我就開我的車載三個人到頭份，到達後，其他三
    個人下車，之後其中一位就勾著己○○的肩膀朝我的車走來，
    叫己○○坐上我的車的後座中間等語(見偵卷二第173頁)，復
    於本院審理時供稱：我在車上有聽到打巴掌的聲音等語(見
    本院卷二第84頁)。是以，被告丙○○既已知悉本次前往頭份
    麥當勞速食店目的係為向告訴人催討債務，且於此情形下，
    目賭告訴人肩膀遭被告戊○○勾住，告訴人上車後亦被安排在
    後座中間位置，並於開車過程中知悉告訴人遭人毆打之情形
    下，其應可從上情判斷告訴人並非出於自願上車，然被告丙○○仍執意開車搭載告訴人返回江杉工程行，則其應有共同剝
    奪他人行動自由之犯意聯絡及行為分擔。
  ㈣被告丁○○於警詢中自陳：當時己○○用LINE電話打給我說他在
    頭份麥當勞等我們，我就請戊○○、乙○○他們過去等語(見偵
    卷一第139頁)：於偵訊中供稱：我請乙○○去跟己○○拿錢等語
    (見偵卷二第159頁)，顯見本案係由被告丁○○委託，被告乙○○、戊○○等人才會前往頭份麥當勞速食店與告訴人會面，且
    告訴人於頭份麥當勞速食店時，本有金錢可請被告乙○○、戊○○代為轉交被告丁○○，業如前述，於此情形下，被告乙○○、
    戊○○從告訴人手中收取現金即可解決債務問題，如無被告丁○○之授意，被告乙○○、戊○○僅係代為處理債務問題之人，當
    無必要自行決定以脅迫手段將告訴人從頭份強行帶往江杉工
    程行。再者，告訴人經載往江杉工程行後，被告丁○○於下班
    後旋即至江杉工程行，並於告訴人自由受限制之期間，與乙○○、戊○○及同案少年鄭○豪等人，共同將告訴人毆傷等情，
    已如前述，益徵其等目的本係違反告訴人之意願，而將告訴
    人帶往江杉工程行以遂其等共同傷害犯行之目的，故被告丁○○亦有共同剝奪他人行動自由之犯意聯絡及行為分擔。　
　㈤被告乙○○、丁○○、丙○○雖以前詞置辯。然被告乙○○於於警詢
    、偵訊中業已自陳有持空氣槍指著告訴人並要求告訴人回江
    杉工程行等語(見偵卷一第111頁，偵卷二第145頁)，衡以告
    訴人當時遭受槍枝威脅之情形，殊難認告訴人當時之情況係
    出於自願而前往江杉工程行，故被告乙○○嗣後翻異前詞，並
    不足採信。另被告丙○○既已知悉被告乙○○及戊○○欲前往頭份
    係為處理債務之情況下，仍開車搭載其等前往，到場後雖未
    下車，然於告訴人上車前，既已目擊其中一位勾著告訴人的
    肩膀(見偵卷一第187頁)，待告訴人上車後更覺得情況特殊
    ，明知告訴人自己有車卻不開(見本院卷二第93頁)，開車期
    間更目睹告訴人遭毆打(見偵卷一第187頁)，被告丙○○應可
    從上情判斷告訴人並非自願上車而係受到強迫所致，卻仍駕
    車搭載遭被告戊○○、同案少年鄭○豪控制行動之告訴人回到
    江杉工程行，其與被告丁○○、乙○○及戊○○間，自有剝奪奪告
    訴人行動自由之犯意聯絡、行為分擔。又被告丁○○雖未前往
    頭份麥當勞速食店，然其身為債主，事先與告訴人及被告戊○○均有電話聯繫商討債務之處理，復委託被告乙○○及戊○○前
    往處理債務，於告訴人遭載至江杉工程行後，旋即到江杉工
    程行，並於告訴人自由受限制之期間與其他被告共同毆打告
    訴人，實難謂被告丁○○對於被告乙○○及戊○○強行將告訴人押
    回江杉工程行一事全然不知且無犯意聯絡、行為分擔。
　㈥綜上，本案事證明確，被告丁○○、乙○○及丙○○上開剝奪他人
    行動自由之犯行洵堪認定，均應依法論科。
二、論罪科刑：
  ㈠核被告乙○○、丁○○及丙○○所為，均係犯刑法第302條第1項之
    剝奪他人行動自由罪。被告乙○○、丁○○及丙○○與戊○○、少年
    鄭○豪間，就上開犯行，有犯意聯絡及行為分擔，均應論以
    共同正犯。被告乙○○、丁○○及丙○○為本案犯行時係成年人，
    其等與同案少年鄭○豪共同實施上開犯行，客觀上固符合兒
    童及少年福利與權益保障法第112條第1項前段之加重條件，
    然被告乙○○、丁○○及丙○○於本院審理中均否認知悉少年鄭○
    豪為未滿18歲之人(見本院卷二第96頁)，且卷內復無積極證
    據可資證明其等主觀上知悉或預見同案少年鄭○豪未滿18歲
    ，依罪疑唯輕原則，應為其等有利之認定，尚無從依兒童及
    少年福利與權益保障法第112條第1項前段規定加重其刑，併
    予敘明。
  ㈡爰以行為人之責任為基礎，審酌被告丁○○、乙○○及丙○○均為
    成年人，應知在現代法治社會中，對於任何糾紛之解決，應
    本諸理性、和平之手段與態度為之，竟僅因被告丁○○與告訴
    人間有債務糾紛，不思理性解決而為本案犯行，剝奪告訴人
    之行動自由，造成告訴人之自由受限及精神惶恐不安，所為
    自屬可議，惟念及被告乙○○、丁○○及丙○○於本院審理中已與
    告訴人成立調解，有苗栗縣頭份市調解委員會調解書及刑事
    撤回告訴狀各1份在卷可參（見本院卷一第39、41頁)，對告
    訴人之損害已有減輕，兼衡酌被告乙○○、丁○○及丙○○在本案
    犯罪中所扮演之角色、參與犯罪之程度、犯罪所生損害，及
    被告乙○○、丁○○及丙○○於犯後均否認犯行之態度，暨被告乙○○於本院審理中自陳為國中肄業之智識程度，職業為服務業
    、工、外送，做工日薪1,100至1,200元，外送收入不固定，
    有2名5歲、6歲子女，被告丁○○於本院審理中自陳為高中肄
    業之智識程度，職業為工，日薪1,300至1,400元、有高齡阿
    公及患有精神疾病之母親待其照顧，被告丙○○於本院審理中
    自陳為國中畢業之智識程度，從事自接舊屋翻新之工程，月
    收入不穩定，與患有心血管疾病高齡之舅舅同住之生活狀況
    等一切情狀，分別量處如主文所示之刑，並均諭知易科罰金
    之折算標準。
  ㈢沒收部分：
　　按供犯罪所用、犯罪預備之物或犯罪所生之物，屬於犯罪行
    為人者，得沒收之，刑法第38條第2項前段定有明文。又按
    除有其他特別規定者外，犯罪工具物必須屬於被告所有，或
    被告有事實上之處分權時，始得在該被告罪刑項下諭知沒收
    ；至於非所有權人，又無共同處分權之共同正犯，自無庸在
    其罪刑項下諭知沒收(最高法院107年度台上字第1109號判決
    意旨參照)。查扣案被告乙○○所有之空氣槍(槍枝管制編號00
    00000000），為其供本案犯行所用之物(見本院卷二第95頁)
    ，應依刑法第38條第2項前段之規定，對被告乙○○宣告沒收
    。
參、不另為不受理諭知部分：
一、公訴意旨略以：被告乙○○、丁○○及丙○○，共同基於傷害之犯
    意聯絡，共同毆打告訴人，致告訴人受有頭部、背部及兩側
    肩膀多處挫傷等傷害，因認被告乙○○、丁○○及丙○○均涉犯刑
    法第277條第1項之傷害罪嫌等語。
二、按告訴乃論之罪，告訴人於第一審辯論終結前，得撤回其告
    訴；又告訴乃論之罪，其告訴經撤回者，應諭知不受理之判
    決，刑事訴訟法第238條第1項、第303條第3款分別定有明文
    。
三、查被告乙○○、丁○○及丙○○對告訴人所涉刑法第277條第1項之
    傷害罪，依同法第287條前段之規定，須告訴乃論，茲因告
    訴人已撤回傷害罪之告訴，此有刑事撤回告訴狀1紙在卷可
    參（見本院卷一第37頁）。揆諸前開說明，原應為不受理之
    諭知，惟公訴意旨認此部分與前揭論罪科刑部分，具想像競
    合犯之裁判上一罪關係，爰不另為不受理之諭知。
肆、不另為無罪諭知部分：
一、公訴意旨另以：被告丁○○與告訴人有債務糾紛，遂與被告乙○○、戊○○、丙○○及同案少年鄭○豪間，基於妨害秩序及剝奪
    他人行動自由之犯意聯絡，由被告戊○○電話相約告訴人於11
    0年6月12日20時15分許，在頭份麥當勞速食店前公眾得出入
    場所談判債務問題，屆時由告訴人駕駛A車搭載被害人甲○○
    到場赴約，被告丙○○則駕駛B車搭載被告乙○○、戊○○及同案
    少年鄭○豪到場後聚集3人以上，由被告乙○○、戊○○及同案少
    年鄭○豪下車與告訴人商談償還所積欠被告丁○○債務問題未
    果，由被告乙○○持外觀疑似真槍之空氣槍（不具殺傷力），
    與被告戊○○及同案少年鄭○豪共同脅迫、強押告訴人坐上B車
    ，被告乙○○則持上開空氣槍坐上A車，並脅迫在車上之被害
    人甲○○坐在副駕駛座，改由被告乙○○駕駛A車搭載被害人甲○○，尾隨B車一起到江杉工程行，於同日21時許，被告丁○○亦
    到江杉工程行繼續談判債務問題，以此強暴、脅迫方式，限
    制告訴人及被害人甲○○2人行動自由。因認被告乙○○、丁○○
    及丙○○另涉犯刑法第150條第1項後段之妨害秩序、第302條
    第1項之剝奪他人行動自由(被害人甲○○部分)罪嫌等語。
二、按犯罪事實應依證據認定之，無證據不得認定犯罪事實；不
    能證明被告犯罪或其行為不罰者應諭知無罪之判決，刑事訴
    訟法第154條第2項、第301條第1項分別定有明文。次按認定
    犯罪事實所憑之證據，無論直接或間接證據，其為訴訟上之
    證明，須於通常一般之人均不致有所懷疑，而得確信其為真
    實之程度者，始得據為有罪之認定；苟積極證據不足為不利
    於被告事實之認定時，即應為有利於被告之認定，更不必有
    何有利之證據，亦不能以推測或擬制之方法以為裁判之基礎
    （最高法院76年度台上字第4986號、30年度上字第816號、4
    0年度台上字第86號判決意旨參照）。
三、經查：證人甲○○於偵訊中固證稱：110年6月12日20時15分許
    ，我在頭份麥當勞速食店被對方拿槍把我押上車等語(見他
    卷第145頁)，然於本院審理時證稱：我沒有被對方拿槍押上
    車，因為我都沒有下車，己○○下車沒多久後就乙○○上我們這
    台車，說要請我跟他們去新竹一趟，我有同意，因為想說我
    也不是事主，不會怎樣，而且己○○也要去談，我就跟著去等
    語(見本院卷一第419、420、427頁)。證人即告訴人於偵訊
    中證稱：乙○○上我車也拿槍押著我朋友甲○○等語(見他卷第7
    5頁)，於本院審理中證稱：甲○○有沒有被用槍押著要問他本
    人會比較清楚，因為我在另外一台車了等語(見本院卷一第3
    76頁)，可見上開證人前後證述均有不一致。且依卷內事證
    ，亦無從證明證人甲○○有下車且遭被告等人持槍逼迫上車，
    或被告乙○○坐上A車後以何方法脅迫證人甲○○一同前往江杉
    工程行，是依罪疑唯輕、有疑利於被告之原則，尚難以上開
    不一致之證述，即對被告乙○○、丁○○、丙○○論以剝奪證人甲○○之行動自由罪，就此部分原應諭知無罪之判決，惟因公訴
    意旨認此部分若成立犯罪，與被告乙○○、丁○○、丙○○前揭論
    罪科刑部分，有想像競合犯之裁判上一罪關係，爰不另為無
    罪之諭知。
四、按刑法第150條聚眾施強暴脅迫罪，原規定之構成要件「公
    然聚眾」部分，於109年1月15日修正為「在公共場所或公眾
    得出入之場所聚集三人以上」。查該修正條文除場所屬性不
    再侷限於實質上一般大眾可共見共聞之地點外，並將在現場
    實施騷亂之人數，明定為3人以上為已足，至若隨時有加入
    不特定之群眾，或於實施強暴脅迫持續中，其原已聚集之人
    數有所變化，均無礙於「聚集3人以上」要件之成立。而本
    罪既屬妨害秩序之一種犯罪，則聚眾實施強暴脅迫之人，主
    觀上自須具有妨害秩序之故意，亦即應具有實施強暴脅迫而
    為騷亂之共同意思，始與該條罪質相符。又該條之修法理由
    固說明：倘3人以上，在公共場所或公眾得出入之場所聚集
    ，進而實行強暴脅迫（例如：鬥毆、毀損或恐嚇等行為）者
    ，不論是對於特定人或不特定人為之，已造成公眾或他人之
    危害、恐懼不安，應即該當犯罪成立之構成要件，以符保護
    社會治安之刑法功能之旨(最高法院110年度台上字第6191號
    裁判意旨參照)。依上開告訴人、證人甲○○於偵訊及審理中
    證述，及被告乙○○、丙○○及戊○○之供述，足見於頭份麥當勞
    速食店時，僅被告乙○○及戊○○參與將告訴人強押上A車，被
    告丙○○並未下車，而同案少年鄭○豪雖有下車，但係為下車
    讓座位給告訴人(見他卷第201頁)。因此，僅被告乙○○及戊○○2人參與將告訴人強押上車之行為，尚難認本案符合刑法第
    150條第1項「在公共場所或公眾得出入之場所聚集三人以上
    」之構成要件或其等有妨害秩序之犯意，是就此部分原應諭
    知無罪之判決，然公訴意旨認此部分若成立犯罪，與被告乙○○、丁○○、丙○○所犯前揭罪名有想像競合之裁判上一罪關係
    ，爰不另為無罪之諭知。
據上論斷，應依刑事訴訟法第299條第1項前段，刑法第28條、第
302條第1項、第41條第1項前段、第38條第2項前段，刑法施行法
第1條之1第1項，判決如主文。
本案經檢察官黃棋安提起公訴，檢察官楊岳都到庭執行職務。
中　　華　　民　　國　　111 　年　　10　　月　　25　　日
　                刑事第三庭  審判長法  官  羅貞元
　　　　　　　　　
　　                                法  官  申惟中
　　　　　　　　　　　　　　　　　　
　　                                法  官  郭世顏
以上正本證明與原本無異。　　　　　　　　　　　　　　　　
如不服本判決應於收受判決後20日內向本院提出上訴書狀，並應敘述具體理由。其未敘述上訴理由者，應於上訴期間屆滿後20日內向本院補提理由書(均須按他造當事人之人數附繕本)「切勿逕送上級法院」。告訴人或被害人如對本判決不服者，應具備理由請求檢察官上訴，其上訴期間之計算係以檢察官收受判決正本之日期為準。　　　　　　　　　　　　　　　　　　　　　　　
                                    書記官  呂  彧
中　　華　　民　　國　　111 　年　　10　　月　　25　　日

附錄本案論罪科刑法條：
中華民國刑法第302條
私行拘禁或以其他非法方法，剝奪人之行動自由者，處5年以下
有期徒刑、拘役或9千元以下罰金。
因而致人於死者，處無期徒刑或7年以上有期徒刑；致重傷者，
處3年以上10年以下有期徒刑。
第1項之未遂犯罰之。